行　政　法　院　裁　定　　　　　　　　　　　　　　八十七年度裁字第四二六號
　　聲　請　人　甲○○
右聲請人因眷舍事件，對本院中華民國八十七年一月十六日八十七年度裁字第三七號
裁定，聲請再審，本院裁定如左︰
　　主  文
再審之聲請駁回。
　　理  由
按行政法院之裁定有行政訴訟法第二十八條之情形者，得準用該條及第二十九條之規
定，聲請再審，固為同法第三十條所明定。惟該條第一款所謂「適用法規顯有錯誤者
」，係指原判決（裁定準用）所適用之法規與現行法規相違背，或與解釋、判例有所
牴觸者而言，至於法律上見解之歧異，對之縱有爭執，要難謂為適用法規顯有錯誤而
據為再審之理由，本院著有判例。次按再審之訴，雖有再審理由，法院如認原判決為
正當者，應以判決駁回之。此項規定於裁定準用之。觀之行政訴訟法第三十三條準用
民事訴訟法第五百零七條、第五百零四條之規定殊明。本件聲請人前因眷舍事件，提
起行政訴訟，經本院以其起訴不合法裁定駁回其訴後，聲請人先後多次聲請再審，均
經本院以其不合法定再審要件，分別裁定駁回各在案。嗣聲請人復對本院即八十六年
度裁字第一五二五號裁定聲請再審，其狀理由要旨謂：本案係就軍方發佈之詳列配
發眷舍之書面文件，且已登記入冊，原自應按順序施行始合於正義，但即陸軍總司令
部不此之圖，自係訴願法第二條後段所示有應作為而不作為可同行政處分，顯而易
見，但一再訴願決定，甚至行政訴訟之裁定，莫不一體漠軍方之違法行為，而袒護
有加，謂聲請人已改配眷舍，而原已登記有案之配舍竟予抹煞，助長軍方之違法行為
，馴至影響整軍復國之重大目標。奈以原裁定始終效法各次之違法裁定，不切實遵循
真理，摒棄先後多次違法駁回裁定歪理，力守正義作出正確無誤之適法裁定，不無令
人遺憾。原裁定一仍舊貫無翻案心態，已是有違行政訴訟法第二十八條第一款適用法
規顯有錯誤之規定，為此聲請再審，資以救濟。原裁定，顯有行政訴訟法第二十八條
第一款之再審事由各云云。原裁定以聲請人之上開主張業於前茲各訴訟程序提出，而
為原裁判所不採，聲請人顯以同一原因事實，對駁回再審之聲請，更行聲請再審，揆
諸本院四十四年裁字第二七號、四十六年裁字第三一號判例意旨，即非適法等由，援
引行政訴訟法第三十三條、民事訴訟法第五百零七條、第五百零二條第二項之規定，
駁回其再審之聲請。核其適用之法規，除誤引民事訴訟法第五百零二條第二項（應適
用同條第一項之規定）外，與該案應適用之現行法規並不違背，與解釋判例亦無牴觸
情形。而原裁定理由已明聲請人再審之聲請違反一事不再理之原則為不合法，應予
Y駁回。則上開法條係屬誤引，不影響裁判之結果，應認原裁定為正當。聲請人再審意
旨以原裁定誤引上開法條，執為再審之原因，難認有理由，應予駁回。
據上論結，本件再審之聲請為無理由，爰依行政訴訟法第三十三條、民事訴訟法第五
百零七條、第五百零二條第二項，裁定如主文。
中    華    民    國     八十七      年      四      月      十六       日
                    行 政 法 院 第 二 庭
                                審 判 長 評  事      黃  綠  星
                                         評  事      廖  政  雄
                                         評  事      徐  樹  海
                                         評  事      彭  鳳  至
                                         評  事      黃  合  文
右  正  本  證  明  與  原  本  無  異
                                         法院書記官  蘇  金  全
中    華    民    國     八十七      年      四      月      十六       日
